臺灣桃園地方法院刑事判決　　　　　　96年度桃簡字第2374號
聲　請　人　臺灣桃園地方法院檢察署檢察官
被　　　告　DUONG THI.
上列被告因偽造文書案件，經檢察官聲請以簡易判決處刑（96年
度速偵字第280 號），本院判決如下：
    主  文
DUONG THI HANG共同偽造公印文，處有期徒刑伍月，如易科罰金
，以新台幣壹仟元折算壹日，並於刑之執行完畢或赦免後，驅逐
出境，扣案偽造之DUONG THI HANG（楊氏姮）名義，核發單位桃
園縣政府警局，統一證號HD00000000號中華民國外僑居留證上偽
造之「內政部印」公印文壹枚沒收。又行使偽造中華民國外僑居
留證，足以生損害於公眾，處有期徒刑肆月，如易科罰金，以新
台幣壹仟元折算壹日，並於刑之執行完畢或赦免後，驅逐出境，
扣案偽造之DUONG THI HANG（楊氏姮）名義，核發單位桃園縣政
府警局，統一證號HD00000000號中華民國外僑居留證壹枚（含其
上偽造之「內政部印」公印文壹枚）沒收。應執行有期徒刑陸月
，如易科罰金，以新台幣壹仟元折算壹日，並於刑之執行完畢或
赦免後，驅逐出境，扣案偽造之DUONG THI HANG（楊氏姮）名義
，核發單位桃園縣政府警局，統一證號HD00000000號中華民國外
僑居留證壹枚（含其上偽造之「內政部印」公印文壹枚）沒收。
    事實及理由
一、被告DUONG THI HANG係越南國籍之外國人，於民國93年11月
    17日申請入境臺灣依親，居住在其夫彭新貴位在臺中縣大肚
    鄉蔗部村1 鄰（聲請意旨誤載為11鄰）中蔗路22號住處，原
    許可居留期限自93年11月13日起至94年11月13日止。詎其因
    與夫相處不睦，自94年9 月5 日起即離開上開居留處所，其
    為能順利覓職工作，竟於96年9 月11日，在桃園縣中壢市某
    不詳地點，與某真實姓名年籍不詳之成年男子共同基於偽造
    公印文與偽造中華民國外僑居留證之犯意聯絡，由其交付新
    臺幣（下同）2,000 元之代價予該名成年男子，並提供自己
    姓名、住址資料及其所有之自己照片1 張，由該男子於同日
    起至翌日前之期間，在台灣地區某地，以偽造核發單位桃園
    縣政府警局，統一證號HD00000000號，核發日期西元2007年
    4 月16日（補發），居留事由─依親─夫─袁通中，居留地
    址桃園縣大溪鎮○○路828 巷1 弄9 號，居留期限西元2009
    年4 月16日，並黏貼DUONG THI HANG之照片1 枚於其上及偽
    造「內政部印」公印文1 枚於其上，而偽造完成DUONG  THI
    HANG（楊氏姮）名義之中華民國外僑居留證1 枚。該男子並
    於翌日（12日），在桃園縣中壢市某便利商店前，將該偽造
    之中華民國外僑居留證交付予DUONG THI HANG。DUONG  THI
    HANG取得上開證件後，旋於同年月13日下午6 時許，基於行
    使偽造中華民國外僑居留證之犯意，持前開偽造證件至桃園
    縣蘆竹鄉○○村○○路198 巷18號吳金塗所經營之「南洋風
    情KTV 」，出示偽造之前開居留證向吳金塗應徵工作而行使
    ，使不知情之吳金塗雇用其在該KTV 內擔任清潔之工作，足
    以生損害於桃園縣政府警察局核發與管理外僑居留證之正確
    性，以及行政院勞工委員會對於外國人工作管理之正確性。
    嗣於同日晚間11時50分許，經警前往上開KTV 實施臨檢而查
    獲。案經桃園縣政府警察大園分局報請臺灣桃園地方法院檢
    察署檢察官偵查後聲請以簡易判決處刑。
二、上開犯罪事實，業據被告DUONG THI HANG於警詢及偵查中檢
    察官訊問時坦認不諱（見偵查卷第7 至9 、28至29頁），核
    與證人即上開KTV 負責人吳金塗、證人即被告之夫彭新貴、
    證人即被告現同居友人袁通中於警詢時陳述之情節相符（見
    偵查卷第12至17頁），並有偽造統一證號HD00000000號之中
    華民國外僑居留證影本（含偽造「內政部印」公印文1 枚、
    DUONG THI HANG相片1 張）、桃園縣政府警察局大園分局南
    竹派出所實施臨檢現場紀錄表、外僑居留資料查詢－明細內
    容顯示畫面、桃園縣政府警察局大園分局扣押物品目錄表各
    1 紙、桃園縣政府警察局扣押筆錄1 份在卷可稽（見偵查卷
    第11、18至24頁），及上開偽造統一證號HD00000000號之中
    華民國外僑居留證1 紙扣案可證，足認被告前開具任意性之
    自白核與事實相符，而屬可信。綜上所述，本件事證明確，
    被告犯行堪以認定，應依法論科。
三、按中華民國外僑居留證，具特許外國人在我國居留之性質，
    為特許證之一種，而該居留證上有內政部之印文，該印文為
    刑法第218 條所稱之公印文。是核被告所為，係犯刑法第21
    8 條第1 項之偽造公印文罪及刑法第216 條、第212 條之行
    使偽造中華民國外僑居留證罪。其就偽造公印文與偽造中華
    民國外僑居留證部分，與該真實姓名年籍不詳之成年男子間
    有犯意聯絡，由其提供自己照片，由該男子偽造公印文與偽
    造中華民國外僑居留證，為共同正犯。其偽造中華民國外僑
    居留證之低度行為，為行使偽造中華民國外僑居留證之高度
    行為所吸收，不另論罪。所犯偽造公印文罪與行使偽造中華
    民國外僑居留證罪間，行為有異，犯意各別，應分論併罰之
    。聲請意旨認被告僅係犯行法第216 條、第212 條之行使偽
    造特種文書罪嫌云云，容有未洽，惟聲請意旨既已詳述被告
    上開偽造公印文、行使該偽造證件之犯罪事實，本院自應予
    全部審酌，附此敘明。爰審酌被告之生活狀況、知識程度與
    其犯罪之動機、手段、所生危害，犯罪後尚能坦承犯行，態
    度尚佳等一切情狀，各量處如主文所示之刑及定其應執行之
    刑，就各宣告刑與應執行之刑，均諭知如易科罰金之折算標
    準，以示懲儆。另被告係越南國籍之外國人，已非法居留，
    有卷附外僑居留資料查詢－明細內容顯示畫面1 紙可憑，又
    係以上開偽造公印文、偽造中華民國外僑居留證以行使，而
    各受本件有期徒刑之宣告，併依刑法第95條之規定，諭知於
    刑之執行完畢或赦免後，驅逐出境。至上開偽造之內政部印
    之公印文，應依刑法第219 條之規定，不問屬於犯人與否，
    於其所犯偽造公印文罪部分宣告沒收。又扣案之上開偽造中
    華民國外僑居留證，為被告以2,000 元代價所取得，此經被
    告於警詢、檢察官訊問時所供明，屬被告所有，又係犯行使
    偽造中民國外僑居留證罪所用之物，應依刑法第38條第1 項
    第2 款之規定，於該罪宣告沒收，此部分沒收偽造中民國外
    僑居留證，已包含其上之偽造內政部印之公印文，不再重複
    諭知沒收該偽造內政部印之公印文，併予敘明。
四、據上論斷，應依刑事訴訟法第449 條第1 項前段、第3 項、
    第450 條第1 項，刑法第28條、第218 條第1 項、第216 條
    、第212 條、第41條第1 項前段、第51條第5 款、第95條、
    第219 條、第38條第1 項第2 款，刑法施行法第1 條之1 第
    1 項、第2 項前段，逕以簡易判決如主文。
五、如不服本判決，應於判決送達後10日內，向本院提出上訴狀
    （應附繕本），上訴於本院合議庭。
中　　華　　民　　國　　96　　年　　12　　月　　18　　日
                  刑事第九庭    法　官 蘇琬能
上正本證明與原本無異。
                                書記官 許家慧
中　　華　　民　　國　　96　　年　　12　　月　　25　　日
本案主要論罪科刑法條：
中華民國刑法第212條（偽造變造特種文書罪）
偽造、變造護照、旅券、免許證、特許證及關於品行、能力服務
或其他相類之證書、介紹書，足以生損害於公眾或他人者，處1
年以下有期徒刑、拘役或3 百元以下罰金。
中華民國刑法第216 條（行使偽造變造或登載不實之文書罪）
行使第210 條至第215 條之文書者，依偽造、變造文書或登載不
實事項或使登載不實事項之規定處斷。
中華民國刑法第218條（偽造盜用公印或公印文罪）
偽造公印或公印文者，處 5 年以下有期徒刑。
盜用公印或公印文足以生損害於公眾或他人者，亦同。
